【裁判字號】    98,再,38
【裁判日期】    980629
【裁判案由】    營利事業所得稅
【裁判全文】
臺北高等行政法院裁定
                                        98年度再字第38號
再審原告    太電欣榮實業股份有限公司
代  表  人  甲○○
再審被告    財政部臺北市國稅局
代  表  人  凌忠嫄
上列當事人間因營利事業所得稅事件，再審原告對本院中華民國
98年2 月19日97年度訴字第1474號判決提起再審之訴，本院裁定
如下：
    主  文
再審之訴駁回。
再審訴訟費用由再審原告負擔。
    理  由
一、按提起再審之訴，應依行政訴訟法第277 條第1 項第4 款表
    明再審理由，此為必須具備之程式。所謂表明再審理由，必
    須指明確定判決有如何合於行政訴訟法第273 條或第274 條
    所定再審事由之具體情事，始為相當。倘僅泛言有再審事由
    而無具體情事者，仍難謂已合法表明再審理由。所提再審之
    訴，即屬不合法。
二、本件再審原告對於本院97年度訴字第1474號判決提起再審之
    訴，於訴狀中稱「…再審原告所在之台北市○○路124 號於
    93年8 月1 日遭逢火災，亦經鈞院97年度訴字第1474號判決
    書『……本院依職權向臺北市政府消防局函調上揭火災原因
    調查報告書及現場照片，據覆延燒情形衡陽路124 號4 樓靠
    北側及樓梯附近受火燒損較嚴重；3 樓僅靠樓梯附近受火燒
    損；2 樓僅靠樓梯附近受火燒損；1 樓僅靠樓梯附近受火燒
    損；有臺北市政府消防局97年12月11日北市消調字第097352
    54700 號函及93年8 月火災原因調查報告書、現場照片等附
    卷可稽。……』（摘自該判決書第15頁理由四（三）第16行
    起）所認同，是再審原告所在之台北市○○路124 號2 樓及
    關係企業艾迪普科技股份有限公司所在之衡陽路124 號1 樓
    均遭火災波及明矣！唯該判決書以『……原告主張帳簿存放
    地點艾迪普公司營業處所臺北市○○區○○路124 號1 樓，
    僅靠樓梯附近受火燒損，其餘部分並未受火燒損，亦難執以
    證明原告主張存放於艾迪普公司營業處所臺北市○○區○○
    路124 號1 樓之原告帳簿，已受火災燒損滅失。……』（摘
    自該判決書第15頁理由四（三）第23行起）為由，未能認同
    再審原告92年度帳簿憑證已受火災燒損滅失。查遭逢火災時
    ，物件除遭直接焚燬者，亦有被救火之灌救水柱間接損毀者
    ，再審原告之92年度帳簿憑證雖非遭直接焚燬，而係為救火
    之水柱所損毀，亦為此次火災間接所損毀，鈞院97年度訴字
    第1474號判決並未論及間接所損毀者。依判決書所載『……
    原告於火災發生後，未依上揭查核準則第102 條第2 款規定
    ，報請該管稽徵機關派員勘查……』對再審原告未於火災發
    生時向再審被告報備而否准查核準則第11條第2 項之適用。
    惟查再審原告於火災發生時因財務問題，人員星散，帳簿憑
    證託付同為太平洋電線公司所轉投資之艾迪普公司（有暫交
    清冊影本1 紙前已附案可稽），此次帳簿憑證損毀，認為已
    無作用及價值而棄置，未以此向再審被告報備，僅口頭向再
    審被告所轄中正稽徵所說明，是該所曾函再審原告以『主旨
    ：貴公司（寶號）（營業地址：臺北市○○路124 號2 樓）
    於93年8 月1 日起未經變更、註銷或暫停營業，即擅行歇業
    他遷不明……』（該所96年3 月29日財北國稅中正營業字第
    0960020733號函影本業已附案可稽）。如未告知再審被告，
    何以知再審原告於93年8 月1 日（即火災之日）起歇業，只
    是再審原告未具備書面之正式報備，再審被告僅以再審原告
    未具備正式之書面報備為由，率爾否准再審原告92年度營利
    事業所得稅得按查核準則第11條第2 項規定依前3 年核定純
    益率之平均數核定之特別規定，而以一般帳簿憑證不齊備之
    所得稅法第83條規定辦理。」云云，係關於本院前確定判決
    證據取捨及事實認定之爭執，並未具體表明再審理由，其再
    審之訴為不合法。
三、依行政訴訟法第278 條第1 項、第104 條、民事訴訟法第95
    條、第78條，裁定如主文。
中    華    民    國    98    年    6     月    29    日
                       臺北高等行政法院第四庭
                               審判長法  官  鄭  小  康
                                     法  官  陳  秀  
                                     法  官  李  玉  卿
上為正本係照原本作成。
如不服本裁定，應於送達後10日內向本院提出抗告狀（須按他造
人數附繕本）。
中    華    民    國    98    年    6     月    29    日
                                     書記官  陳  又  慈


司法院資訊處製作；財團法人民間司法改革基金會備份。
